【裁判字號】    88,交易,308
【裁判日期】    890411
【裁判案由】    過失致死
【裁判全文】
臺灣嘉義地方法院刑事判決                        八十八年度交易字第三八號
    公  訴  人  臺灣嘉義地方法院檢察署檢察官
    被      告  甲○○
右列被告因過失致死案件，經檢察官提起公訴（八十八年度偵字第七二三四號），本
院判決如左：
    主  文
甲○○因過失致人於死，處有期徒刑玖月，緩刑年。
    事  實
一、甲○○於民國（下同）八十八年十月二十五日清晨五時許，駕駛車號Ｓ八─二七
    七號自用大貨車，搭載戊○○、簡良安、乙○○、高照玲、庚○○、廖秀激、丙○○及郭陳素英等約二十人，沿嘉義縣台十八線阿里山公路往石桌方向行駛，欲
    上山採茶，於同日清晨七時許，途經前開公路四十八點五公里處，原應注意汽車
    行駛時，駕駛人應注意車前狀況，並隨時採取必要之安全措施，以防止發生危險
    事故，而依當時情事，又無不能注意之情形，竟因睡眠不足而疏於注意車前狀況
    ，致撞擊路旁安全島而翻落坡下菜園，致戊○○、簡良安、乙○○、高照玲、庚○○、廖秀激、丙○○等人受有傷害（均未據告訴），郭陳素英則因顱內出血不
    治死亡。而甲○○於本件車禍發生後，在未被有偵查犯罪職權之機關或公務員查
    知其為犯人前，即於車禍現場主動向前往處理之嘉義縣警察局竹崎分局樂野派出
    所巡佐己○○自首，進而接受本件裁判。
二、案經甲○○自首及郭陳素英之子丁○○訴由嘉義縣警察局竹崎分局報請臺灣嘉義
    地方法院檢察署檢察官偵查起訴。
    理  由
一、訊據被告甲○○對其於右揭時地駕駛自用大貨車不慎肇事等事實坦承不諱，核與
    被害人郭陳素英之子丁○○與被害人戊○○、簡良安、乙○○、高照玲、庚○○
    、廖秀激、丙○○陳述之情節大致相符，並經嘉義縣警察局竹崎分局樂野派出所
    巡佐即證人己○○於本院調查時到庭結證屬實，復有道路交通事故調查報告表一
    份附於偵查卷可稽；而被害人郭陳素英確因本件車禍受傷不治死亡，亦經臺灣嘉
    義地方法院檢察署檢察官督同法醫師相驗屬實，製有勘驗筆錄、相驗屍體證明書
    、驗斷書各一份附於偵查卷可憑。
二、經查被告駕駛車號車號Ｓ八─二七七號自用大貨車，沿嘉義縣台十八線阿里山公
    路往石桌方向行駛，途經肇事時地因睡眠不足而自行失控掉落茶園肇事。被告所
    駕之自用大貨車車前損壞、擋風玻璃破裂，被害人郭陳素英死亡，有前揭道路交
    通事故調查報告表可稽；而被告於警訊時供稱：「：：：以致睡眠不足，開車的
    時候打瞌睡，當時可能睡著了，才會跌落坡下翻車。」等語（見八十八年度相字
    第六三五號卷第四頁背面），故堪認被告睡眠不足疲勞駕駛自用大貨車而未注意
    車前狀況，致該車失控翻落山坡菜園肇事，應無疑義。
三、按汽車行駛時，駕駛人應注意車前狀況，並隨時採取必要之安全措施，道路交通
    安全規則第九十四條第三項定有明文。而肇事現場為省道，肇事當時係晴天，日
    間自然光線，路況亦為乾燥、無缺陷、無障礙之柏油路面等情，此有前開調查報
    告表在卷可按，足見被告當時並無不能注意之情事，其應注意能注意竟疏未注意
    車前狀況，肇致本件事故，為肇事原因，自應負過失責任甚明。又本件肇事責任
    之歸屬，經本院送請台灣省嘉雲區車輛行車事故鑑定委員會鑑定結果，亦同此認
    定，有該會八十九年一月二十四日嘉鑑字第八九○○六號函所附鑑定意見書在卷
    可參。另查被害人係因本件車禍致顱內出血死亡，經臺灣嘉義地方法院檢察署檢
    察官督同法醫師相驗明確，有前揭相驗屍體證明書、驗斷書、勘驗筆錄可憑，被
    害人因本件車禍死亡，與被告之過失行為間顯有相當因果關係。被告自白核與事
    實相符，本件事證已臻明確，被告過失致人於死犯行，洵堪認定。
四、核被告所為，係犯刑法第二百七十六條第一項因過失致人於死罪。查被告於本件
    車禍發生後，在未被有偵查犯罪職權之機關或公務員查知其為犯人前，即於車禍
    現場主動向前往處理之嘉義縣警察局竹崎分局樂野派出所巡佐己○○自首，進而
    接受本件裁判，業據證人己○○於本院調查時證述明確，應依刑法第六十二條前
    段之規定減輕其刑。爰審酌被告應負全部過失責任之過失程度及其所生之危害，
    並於肇事後與被害人家屬達成民事和解，有嘉義縣大林陣調解委員會調解書在卷
    可憑，及肇事後坦承犯行之態度與其他一切情狀，量處如主文所示之刑，以示懲
    儆。又被告前未曾受有期徒刑以上刑之宣告，有臺灣嘉義地方法院檢察署刑案資
    料查註紀錄表及台灣高等法院被告全國前案紀錄表各一紙在卷可稽，經此偵審程
    序，應知警惕，當無再犯之虞，本院認以暫不執行刑罰為適當，爰併諭知緩刑三
    年，以勵自新。
五、據上論斷，應依刑事訴訟法第二百九十九條第一項前段，刑法第二百七十六條第
    一項、第六十二條前段、第七十四條第一款，罰金罰鍰提高標準條例第一條前段
    ，判決如主文。
本案經檢察官廖家陽到庭執行職務
中      華      民      國    八十九    年      四      月     十一     日
                                臺灣嘉義地方法院刑事第一庭
                                    法  官    陳    卿    和
右正本證明與原本無異。
如不服本判決，應於判決送達後十日內向本院提出上訴狀( 應附繕本 )。
中      華      民      國    八十九    年      四      月     十一     日
                                    書記官    何    杉    禧
附錄本判決論罪之法條：
刑法第二百七十六條第一項：因過失致人於死者，處二年以下有期徒刑、拘役或二千
                          元以下罰金。


司法院資訊處製作；財團法人民間司法改革基金會備份。
